臺灣臺南地方法院臺南簡易庭民事判決
110年度南簡字第1887號
原      告  趙晨翔  
被      告  蘇月香  

上列當事人間請求確認本票債權不存在事件，經本院於民國111
年1月21日言詞辯論終結，判決如下：
    主      文
原告之訴駁回。
訴訟費用由原告負擔。
    事實及理由
一、按確認法律關係之訴，非原告有即受確認判決之法律上利益
    者，不得提起之，民事訴訟法第247條第1項前段定有明文。
    又所謂即受確認判決之法律上利益，係指法律關係之存否不
    明確，原告主觀上認其在法律上之地位有不安之狀態存在，
    且此種不安之狀態，能以確認判決將之除去者而言（最高法
    院52年度台上字第1240號判決意旨參照）。查本件原告起訴
    主張被告持有原告簽發如附表所示本票（下稱系爭本票），
    對原告之票據債權不存在，然此情為被告所否認，被告亦執
    系爭本票向本院聲請裁定准予強制執行，經本院以110年度
    司票字第3817號民事裁定准許強制執行，是兩造間就原告應
    否負擔系爭本票之票據債務並不明確，原告在法律上確有不
    安之狀態存在，且此種不安之狀態，能以確認判決將之除去
    ，依前開規定，應認原告提起本件確認之訴，有法律上之確
    認利益。
二、原告起訴主張：兩造於民國110年2月間簽訂房屋租賃契約（
    下稱系爭租約），約定由被告將門牌號碼臺南市○○區○○路00
    0號1樓店面（下稱系爭房屋）出租予原告，租賃期間自110
    年3月1日起至115年2月28日止，第1年租金每月2萬5千元，
    原告已給付被告3個月押金新臺幣(下同)7萬5千元，並簽發6
    0張擔保租金給付之本票予被告，後來因為疫情及被告被查
    逃漏稅，所以兩造合意終止系爭租約。原告於110年11月間
    通知被告點交系爭房屋，被告拒不點交，故被告不能向原告
    請求給付票款等語。並聲明：確認被告所持有原告所簽發之
    系爭本票，對原告之本票債權不存在(見本院卷第15頁、第4
    7至48頁)。
三、被告則以：原告向伊承租系爭房屋，確實交付押金7萬5千元
    ，並簽發60張擔保租金給付之本票予伊，系爭本票是60張本
    票裡的6張，後來因為原告從7月就不付房租、水電費，一再
    違約，伊在110年10月8日有寫存證信函給原告表示要終止系
    爭租約，但原告沒有同意要終止系爭租約，也未將系爭房屋
    恢復原狀交還伊等語置辯。並聲明：原告之訴駁回(見本院
    卷第48頁)。
四、得心證之理由：
  ㈠按承租人應依約定日期，支付租金；承租人租金支付有遲延
    者，出租人得定相當期限，催告承租人支付租金，如承租人
    於其期限內不為支付，出租人得終止契約；租賃物為房屋者
    ，遲付租金之總額，非達2個月之租額，不得依前項之規定
    ，終止契約。其租金約定於每期開始時支付者，並應於遲延
    給付逾2個月時，始得終止契約，民法第439條、第440條第1
    、2項分別定有明文。又承租人積欠租金，除以擔保金抵償
    外，達2個月以上時，出租人始得收回房屋，復為土地法第1
    00條第3款所明定。另當事人主張有利於己之事實者，就其
    事實有舉證之責任。但法律別有規定，或依其情形顯失公平
    者，不在此限，民事訴訟法第277條定有明文。
  ㈡經查：
　⒈系爭支票係用以擔保系爭房屋租金之支付乙節，為兩造所不
    爭執，並有系爭租約為證(見本院卷第53至59頁)，堪信為真
    。原告固主張：系爭租約業經兩造合意終止，原告毋庸再支
    付租金，被告就系爭本票對原告之本票債權不存在等語，惟
    為被告否認，則應由原告就兩造合意終止系爭租約乙情，負
    舉證責任。原告就此提出手機錄音為證，然經本院勘驗該錄
    音內容為略以：兩造談論國稅局查稅的問題，後來原告說如
    果國稅局要查，你【按指被告】到底還要不要租給我，如果
    你不要，我得要去找（其他）地方等語；被告說那不要好了
    ；原告說如果你不租，那你要租我到什麼時候；被告說那你
    看咧，你要恢復原狀，要看你到什麼時候(見本院卷第49頁)
    。兩造亦不爭執後來未再繼續談論系爭租約終止時間(見本
    院卷第50頁)，是原告主張系爭租約業經兩造合意終止，被
    告就系爭本票對原告之本票債權不存在等節，洵屬無據。
　⒉另被告固稱：伊在110年10月8日有寫存證信函給原告表示要
    終止系爭租約等語，並提出該存證信函為證(見本院卷第79
    至85頁)，惟縱原告自110年7月開始積欠房租，扣除被告收
    受之7萬5千元押租金，原告於110年10月8日遲付租金之總額
    亦未達2個月租額，是被告主張已終止系爭租約，亦屬無據
    ，附此敘明。
五、綜上所述，原告請求確認被告所持有原告所簽發之系爭本票
    ，對原告之本票債權不存在，為無理由，應予駁回。
六、本件事證已臻明確，兩造其餘攻擊防禦方法及舉證，核與本
    判決之結果不生影響，爰不另為贅論，附此敘明。
七、訴訟費用負擔之依據：民事訴訟法第78條。
中　　華　　民　　國　　111 　年　　2 　　月　　18　　日
                  臺灣臺南地方法院臺南簡易庭
　　　　　　　　　             法    官　王淑惠
以上正本係照原本作成。
如對本判決上訴，須於判決送達後20日內向本院提出上訴狀。
如委任律師提起上訴者，應一併繳納上訴審裁判費。
中　　華　　民　　國　　111 　年　　2 　　月　　21　　日
                               書 記 官  洪凌婷　
附表：　
編號 發票日 票面金額(新臺幣) 到期日 票據號碼 1 110年2月20日 25,000元 110年7月1日 CH773330 2 同上 同上 110年8月1日 CH773331 3 同上 同上 110年9月1日 CH773332 4 同上 同上 110年10月1日 CH773333 5 同上 同上 110年11月1日 CH773334 6 同上 同上 110年12月1日 CH773335